臺灣屏東地方法院刑事判決
111年度交易字第56號
聲  請  人  臺灣屏東地方檢察署檢察官
被      告  高耀南


上列被告因過失傷害案件，經檢察官聲請以簡易判決處刑（110 
年度調偵字第622 號），本院認不應以簡易判決處刑（原案號：
110 年度交簡字第1913號），改依通常程序審理，判決如下：
    主  文
本件公訴不受理。
    理  由
一、聲請簡易判決處刑意旨如附件聲請簡易判決處刑書所載。
二、按告訴乃論之罪，告訴人於第一審辯論終結前，得撤回其告
    訴，告訴經撤回者，應諭知不受理之判決，且此項判決得不
    經言詞辯論為之，刑事訴訟法第238 條第1 項、第303 條第
    3款、第307 條分別定有明文。又告訴人委任代理人，其代
    理權之範圍，係依雙方委任之內容而定，刑事訴訟法對委任
    之方式及代理權之範圍並未設規定，亦無準用民事訴訟法之
    明文。則代理人有無撤回告訴之權限，自應就委任之實質內
    容加以調查審認，不能援引民事訴訟法第70條第1 項規定，
    僅從委任狀上有無記載該條但書所列行為之權限，為形式上
    之判斷（最高法院88年度臺非字第115 號判決意旨參照）。
三、經查，聲請人認被告之上開行為，係犯刑法第284 條前段之
    過失傷害罪，依同法第287 條前段之規定，須告訴乃論。茲
    告訴人丙○○之子乙○○經本院確認時陳稱：案發當時告訴人年
    紀已邁而伊作息較正常，故已全權委由伊代理，自包括撤回
    告訴部分等語（見卷附本院公務電話紀錄），況乙○○並已因
    臺灣高雄少年及家事法院110年度監宣字第181號確定裁定現
    已成為丙○○之法定代理人，此有乙○○所提戶口名簿及上述裁
    定確定證明書附卷可參，可見乙○○除具代理告訴人提出告訴
    之權外，亦具代理告訴人撤回告訴之權利。茲因乙○○於本案
    繫屬本院後業已提出卷附撤回告訴狀撤回對於被告之告訴，
    自發生與告訴人撤回告訴之相同效力，揆諸前開說明，爰不
    經言詞辯論，逕諭知不受理之判決。
四、依刑事訴訟法第452 條、第303 條第3 款、第307 條，判決
    如主文。
本案經檢察官江怡萱聲請簡易判決處刑。
中　　華　　民　　國　　111 　年　　2 　　月　　24　　日

                  刑事第二庭    法  官  黃紀錄
以上正本證明與原本無異。
如不服本判決應於收受判決後20日內向本院提出上訴書狀，並應
敘述具體理由；其未敘述上訴理由者，應於上訴期間屆滿後20日
內向本院補提理由書（均須按他造當事人之人數附繕本）「切勿
逕送上級法院」。
中　　華　　民　　國　　111 　年　　2 　　月　　25　　日
                                書記官　鍾錦祥
（附件）
臺灣屏東地方檢察署檢察官聲請簡易判決處刑書
                                    110年度調偵字第622號
　　被　　　告　甲○○　
上列被告因過失傷害案件，業經偵查終結，認為宜聲請以簡易判
決處刑，茲將犯罪事實及證據並所犯法條分敘如下：
　　　　犯罪事實
一、甲○○於民國109年8月5日9時7分許，駕駛車牌號碼000-0000
    號自用小客車，沿屏東縣屏東市自由路由東往西方向行駛，
    行經該路段與太原一路口時，本應注意汽車超車時，應顯示
    左方向燈並於前車左側保持半公尺以上之間隔超過，而依當
    時天候晴、日間自然光線、柏油路面乾燥、無缺陷、無障礙
    物、視距良好等並無不能注意之情事，竟疏未注意及此而貿然
    直行超車，適有丙○○騎乘車牌號碼000-000號普通重型機車，
    沿該路段同向行駛在甲○○所駕駛上開車輛之右前方，行經前揭
    路口時，遭甲○○所駕駛上開車輛之右側車身撞擊其所騎乘前
    開機車之左側車身，致其受有創傷性顱內出血、低血鉀症及
    左側膝部挫傷之傷害。嗣經警據報到場處理，甲○○於肇事後
    犯罪未被發覺前，向到場處理之員警坦承為肇事者而願受裁
    判。
二、案經丙○○委任其子乙○○訴由屏東縣政府警察局屏東分局報告
    偵辦。
　　　　證據並所犯法條
一、上揭犯罪事實，業經被告甲○○於偵查中坦承不諱，核與告訴
    代理人洪麒祥於警詢及偵查中之指證相符，且有道路交通事
    故現場圖、道路交通事故調查報告表㈠㈡、道路交通事故談話
    紀錄表、當事人車籍資料、衛生福利部屏東醫院診斷證明書
    、現場照片、交通部公路總局高雄區監理所110年10月22日
    高監鑑字第1100207610號函暨其所附交通部公路總局高雄區
    監理所屏澎區車輛行車事故鑑定會屏澎區0000000案鑑定意
    見書各1份在卷可稽。按汽車超車時，超越時應顯示左方向
    燈並於前車左側保持半公尺以上之間隔超過，道路交通安全
    規則第101條第1項第5款定有明文。被告於前揭時地駕駛上
    開自用小客車，自應注意遵守前開規定，且依當時之天候晴
    、日間自然光線、柏油路面乾燥、無缺陷、無障礙物、視距
    良好等並無不能注意之情事，竟疏未注意及此而貿然直行超車
    ，因而肇致本案車禍並使告訴人丙○○受有前開傷害，被告駕
    車肇事之行為自有過失，且與告訴人所受前開傷害間具有相
    當因果關係，被告犯嫌洵堪認定。
二、核被告所為，係犯刑法第284條前段之過失傷害罪嫌。又被
    告於肇事後犯罪未被發覺前，向到場處理之員警坦承為肇事
    者而願受裁判之事實，有屏東縣政府警察局交通警察隊道路
    交通事故肇事人自首情形紀錄表1紙附卷可稽，堪認符合自
    首之要件，請依刑法第62條前段之規定，減輕其刑。
三、依刑事訴訟法第451條第1項聲請逕以簡易判決處刑。
　　此　致
臺灣屏東地方法院
中　　華　　民　　國　 110　　年　　10　　月　　27　　日
　　　　　　　　　　　　　檢　察　官　江怡萱